【裁判字號】    90,易,520
【裁判日期】    900329
【裁判案由】    贓物
【裁判全文】
臺灣高雄地方法院刑事判決                            九十年度易字第五二號
    公  訴  人  臺灣高雄地方法院檢察署檢察官
    被      告  乙○○
右列被告因贓物案件，經檢察官提起公訴（民國八十九年度偵字第二七九三一號），
本院判決如左：
    主  文
乙○○收受贓物，累犯，處拘役肆拾日，如易科罰金以佰元折算壹日。
    事  實
一、乙○○曾因二次煙毒及贓物案件，經法院分別判處有期徒刑三年四月、三月及三
    月確定，並經定其應執行刑為三年六月，於民國八十七年六月十一日因假釋縮刑
    期滿，執行完畢。猶不知悔改，於八十九年十二月十日上午十時許，在高雄市○
    ○路與五福路口之中山體育場公園內，明知不詳真實姓名年籍、綽號「阿瑞」之
    成年男子所騎乘前來之車牌號碼ＹＲＳ－一六九號輕型機車，係來路不明之贓物
    （該機車乃甲○○所有，於八十九年十二月四日晚間十時許，在高雄市新興區○
    ○○路一一二號前失竊），竟仍基於收受騎用之犯意，向該男子借用，供己騎乘
    。嗣至同日晚間七時許，乙○○騎乘上開機車行經高雄市○○區○○路三三五號
    時，為警當場查獲，並扣得機車鑰匙一把。
二、案經內政部警政署高雄港務警察所移送臺灣高雄地方法院檢察署檢察官偵查起訴
    。
    理  由
一、訊之被告乙○○固不否認有騎乘上開機車於右揭時地為警查獲之事實，惟矢口否
    認有何收受贓物之犯行，辯稱：車子是我借來的，不知道是贓物云云。然查，上
    開車牌號碼ＹＲＳ－一六九號輕型機車，係被害人甲○○所有，於八十九年十二
    月四日晚間十時許，在高雄市新興區○○○路一一二號前失竊一節，已據被害人
    之妻吳慧菁於警訊中指陳明確，並有查詢車輛認可資料及贓物認領保管收據各一
    紙附卷可憑。而被告對於該機車之來源，初於警訊中陳稱：係向「阿瑞」之男子
    借騎（見警卷第一頁背面），復於偵訊中供陳：跟綽號「成仔」（台語發音）的
    男子借的（詳偵卷八十九年十二月二十二日訊問筆錄），其供述前後顯已不一，
    雖於本院審理中辯以「成仔」就是「阿瑞」，是姓陳綽號阿瑞，是偵訊時筆錄誤
    載云云，惟「成」與「陳」之台語發音明顯不同，實無誤聽、誤載之可能；參以
    被告於本院審理中自承與「阿瑞」因下棋認識一、二年，不知其真實姓名及住居
    所，借用該車時並未詢問該車行車執照等來源證件，也沒問車是否「阿瑞」的就
    借走，且於約定還車時間過後仍未歸還等情（本院九十年二月十九日訊問筆錄、
    三月十五日審判筆錄參照），衡諸常情，被告與該名男子既非熟識即可輕易借走
    該車，已足懷疑該車之來源，被告復未進一步詢問機車來源並索取相關證件即予
    收受騎用，又未於約定時間、地點還車，凡此均與常理有悖，足徵被告確有贓物
    之認識無訛，上開其所辯顯係畏罪避就之詞，無可採信。事證明確，被告收受贓
    物之犯行，應堪認定。
二、核被告所為，係犯刑法第三百四十九條第一項之收受贓物罪。被告前曾因二次煙
    毒及贓物案件，經法院分別判處有期徒刑三年四月、三月及三月確定，並經定其
    應執行刑為三年六月，於民國八十七年六月十一日因假釋縮行期滿執行完畢，有
    臺灣高雄地方法院檢察署刑案資料查註記錄表及本院被告院內索引卡紀錄表各一
    份附卷可考，其於五年之內再犯本件有期徒刑以上之罪，為累犯，應依刑法第四
    十七條之規定加重其刑。審酌被告素行非佳，然僅係圖一時便利致罹刑典，犯罪
    情節核屬輕微，及犯後雖執詞辯解，但態度尚佳等一切情狀，量處如主文所示之
    刑，並諭知易科罰金之折算標準，以資懲儆。至扣案之機車鑰匙一把，係被告向
    綽號「阿瑞」者借得，並非其所有之物，已如前述，爰不為沒收之宣告，附此敘
    明。
據上論斷，應依刑事訴訟法第二百九十九條第一項前段、刑法第三百四十九條第一項
、第四十七條、第四十一條第一項、罰金罰鍰提高標準條例第一條前段、第二條，判
決如主文。
本案經檢察官陳碧霞到庭執行職務。
中      華      民      國    九十    年      三      月      二十九    日
                                  臺灣高雄地方法院刑事第六庭
                                      審判長法  官    趙家光
                                            法  官    洪榮家
                                            法  官    林韋岑
右正本證明與原本無異。
如不服本判決，應於判決送達後十日內，向本院提出上訴狀。
                                            書記官    董明惠
中    華    民    國      九十      年      三      月      二十九      日
附錄本案論罪科刑法條
刑法第三百四十九條第一項：
收受贓物者，處三年以下有期徒刑、拘役或五百元以下罰金。


司法院資訊處製作；財團法人民間司法改革基金會備份。
